臺灣新北地方法院板橋簡易庭小額民事判決
110年度板小字第4191號
原      告  許毓黛  
被      告  陳冠宇    住臺南市○○區○○街000巷00弄00號0                        -0
上列當事人間請求損害賠償事件，本院於民國111年1月24日言詞
辯論終結，判決如下：
    主      文
原告之訴及假執行之聲請均駁回。
訴訟費用新臺幣壹仟元由原告負擔。
    事實及理由
一、原告主張：
  ㈠原告於網購平台go1Buy1找到賣家（即被告），專業英美代購
    ，請其代購英國官網Penhaligons香水，網站當時有限時限
    量贈品活動，提出代購申請合約為購買商品Protraits Chan
    ging Constance（價值204英鎊）一瓶並贈活動贈品Protrai
    ts Ingenue Cousin Flora（價值204英鎊）一瓶及限量圍巾
    （下稱系爭商品），經賣家同意以新臺幣（下同）8,440元
    代購後，原告付款委託購買，後續與賣家詢問商品訂購是否
    完成，賣家才發現因他個人疏失沒有確認商品，導致品項錯
    訂，錯訂後因後續官網活動結束，若原告要重新訂購取得相
    同商品，將付出多一倍差價，原2件商品依官網活動價為204
    英鎊，現為408英鎊，因賣家個人失誤導致商品無法如期給
    付，因此想向賣家（即被告）要求賠償或取得商品，但賣家
    （即被告）卻退回付款，逕為解約，不願負責，故請求被告
    賠償差價9,400元（在台灣之商品賣價）。為此，爰依債務
    不履行損害賠償之法律關係，請求被告賠償損害等語。並聲
    明：⑴被告應給付原告9,400元，及自起訴狀繕本送達翌日起
    至清償日止，按週年利率百分之5計算之利息。⑵願供擔保，
    請准宣告假執行。
  ㈡對於被告抗辯之陳述：
    ⒈商品是限時限量的，雖然還在公告期間內，但是限量的就
      是以隨時有可能沒有庫存；代購方應該負擔注意義務，不
      應該在第一時間下錯訂單。
    ⒉差額損害是原告的期望值，因為不是原告的疏失導致這件
      事情發生，如果當下被告訂購正確，只是沒庫存了，原告
      不會請求被告賠償，但原告認為是被告訂錯商品，導致原
      告沒辦法取得商品，就是可歸責被告。
二、被告則以：
  ㈠當天討論無果，被告就先行退款，退款之後，被告有請美國
    的夥伴再幫被告下定，當時都還在官網公告時限內，但折扣
    碼已經無法使用，被告是在一個小時內就已經發現訂購錯誤
    ，有馬上在官網公告優惠期間內重新下定，但已經因為限量
    商品售完，無法購買，所以才沒有辦法訂購成功。
  ㈡如果是被告訂錯商品，而且商品也交到原告手上，這確實就
    是被告的問題，被告就願意賠償。但是本件的情況是，被告
    還在官網公告的期間內，馬上處理，馬上重新訂購，但是是
    官網無法下訂，就不能歸責於被告。
  ㈢原告表示，如果被告當時正確下定也許貨就還會有，這部分
    應該是原告要舉證等語資為抗辯。並聲明：原告之訴駁回。
三、法院之判斷：
  ㈠按因可歸責於債務人之事由，致為不完全給付者，債權人得
    依關於給付遲延或給付不能之規定行使其權利；因可歸責於
    債務人之事由，致給付不能者，債權人得請求賠償損害，民
    法第227條、第226條第1項定有明文。又當事人主張有利於
    己之事實者，就其事實有舉證之責任，民事訴訟法第277條
    前段定有明文。而不完全給付之債務不履行責任，須因可歸
    責於債務人之事由致提出不符合債務本旨之給付，始足當之
    ，是債權人主張債務人有不完全給付債務不履行之情事，自
    應就債務人提出之給付有瑕疵或不符債之本旨負舉證之責。
  ㈡本件原告主張其請被告代購商品，因被告之疏失而導致下訂
    錯誤，而無法取得系爭商品，若原告欲取得系爭商品需另支
    付差價9,400元方能取得，故依債務不履行之法律關係，請
    求被告賠償差價9,400元，被告對於訂購錯誤乙節並不爭執
    ，然主張已經於一個小時內發現訂購錯誤，並重新下訂，然
    因限量商品已售完無法購買，故無法訂購成功等語置辯，又
    原告對於被告於公告期間內已經重新訂購一事亦不爭執，僅
    認被告不應在第一時間下錯訂單執為主張。然查，原告既自
    認被告已經在公告期間內重新訂購，則被告嗣後未能取得系
    爭商品即非因被告下錯訂單，而係因系爭商品售完所致，原
    告復未舉證本件有何可歸責於被告致給付不能之情形，故其
    以債務不履行之法律關係，請求被告賠償差價9,400元，即
    屬無據，故原告主張難認可採。末原告就系爭商品向被告購
    買之價金8,440元業經被告全數返還，已經原告於起訴時自
    陳在卷，則原告就本件主張縱屬可採，亦無損害可言，附此
    敘明。
四、綜上所述，原告依債務不履行之法律關係，請求被告應給付
    原告9,400元，及自起訴狀繕本送達翌日起至清償日止，按
    週年利率百分之5計算之利息，為無理由，應予駁回。其假
    執行之聲請，亦失所依憑，應併與駁回。
五、本件事證已臻明確，兩造其餘之攻擊防禦方法及所提證據，
    於判決結果不生影響，爰不一一論列，併此敘明。
六、本件係小額訴訟事件，依民事訴訟法第436條之19第1項規定
    ，確定本件訴訟費用額為第一審裁判費1,000元，由原告負
    擔。
中　　華　　民　　國　　111 　年　　2 　　月　　24　　日
                  臺灣新北地方法院板橋簡易庭
                        法  官  陳怡親
以上正本係照原本作成。
如不服本判決，應於送達後20日內，向本院提出上訴狀，並表明
上訴理由（上訴理由應表明一、原判決所違背之法令及具體內容
。二、依訴訟資料可認為原判決有違背法令之具體事實。），如
於本判決宣示後送達前提起上訴者，應於判決送達後20日內補提
上訴理由書（須附繕本），如未於上訴後20日內補提合法上訴理
由書，法院得逕以裁定駁回上訴。
中　　華　　民　　國　　111 　年　　2 　　月　　24　　日
                        書記官  劉芷寧